# 求助陈版，关于借款费用资本化的条件

提问人：ymnui19870102 时间：2020-11-20 13:33:07
陈版，您好：
想请教您关于借款费用资本化的条件第一条，关于资产支出的理解
资产支出是在说已经占用借款金额，这样理解对吗？
里面提到转移非现金资产，这里想不明白，为什么它也属于占用借款金额了
麻烦您了。@chenyiwei

回答人：chenyiwei
资产支出已经发生，仅仅是借款费用可以开始资本化的条件之一，但与可资本化的借款费用的计量并不一致。在认定资产支出已发生时，资产支出不一定是要支付现金，也可以是转移非现金资产或者承担负债。这是表明香瓜资产的购建活动已开始的证据之一。
可资本化的借款费用的计量基础是实际发生的占用借款资金的购建支出，尤其是在一般借款费用资本化的案例中更是如此。